臺灣高雄地方法院民事裁定　　　　　　100年度家聲字第425號
聲　請　人　黎華巒
聲請人與相對人宋曉娟間本院100年度家護字第729號通常保護令
事件，聲請人聲請法官迴避，本院裁定如下：
    主      文
聲請駁回。
聲請費用由聲請人負擔。
    理      由
一、按「保護令之程序，除本章別有規定外，準用非訟事件法有
    關規定；非訟事件法未規定者，準用民事訴訟法有關規定，
    」，家庭暴力防治法第20條第2項定有明文。次按「民事訴
    訟法有關法院職員迴避之規定，於非訟事件準用之。」，非
    訟事件法第9條亦有明定。再按「遇有下列各款情形，當事
    人得聲請法官迴避：一、法官有前條所定之情形而不自行迴
    避者。二、法官有前條所定以外之情形，足認其執行職務有
    偏頗之虞者。當事人如已就該訴訟有所聲明或為陳述後，不
    得依前項第二款聲請法官迴避。但迴避之原因發生在後或知
    悉在後者，不在此限。」，民事訴訟法第33條定有明文。而
    法官有民事訴訟法第32條所定以外之情形，足認其執行職務
    有偏頗之虞者，當事人得聲請法官迴避，民事訴訟法第33條
    第2項固有明文，惟該條所稱「足認法官執行職務有偏頗之
    虞者」，係指法官於訴訟標的有利害關係或與當事人有親交
    嫌怨等客觀事實，足使人疑其為不公平之審判者而言；若僅
    憑當事人之主觀臆測，或不滿意法官進行訴訟遲緩，或認法
    官指揮訴訟欠當，則不能認為有聲請迴避之原因，有最高法
    院17年抗字第86號、69年台抗字第457號、79年台抗275號、
    86年台抗265號判例要旨可參。再按，若法官僅於訴訟進行
    指揮不當，或容納一方當事人調查證據之聲請，或進行訴訟
    遲緩，或他方當事人聲明之證據不為調查，尚難遽指其執行
    職務有偏頗之虞，得對之聲請迴避，亦有最高法院79年度台
    抗字第275號及79年度台抗字第90號裁定要旨可資參照。
二、聲請意旨略以：聲請人與宋曉娟間本院100年度家護字第729
    號聲請通常保護令事件（下稱系爭事件），承審之柯盛益法
    官於民國100年5月5日開庭時，以要聲請人小心點、辱罵聲
    請人沒水準，恐嚇要讓聲請人沒工作，甚至聲稱自己是像民
    政局長一樣大的官，聲請人身份卑微，要考上高考才有資格
    講道理，令聲請人十分恐懼及尊嚴受辱，聲請人對柯盛益法
    官提出恐嚇等之告訴，已於100年8月間收到不起訴處分書，
    依上開情形，足認審理系爭事件之柯盛益法官於執行職務有
    偏頗之虞，爰依法聲請本案承審法官迴避云云。
三、經查：
（一）聲請人聲請意旨所主張之聲請系爭事件法官迴避之上開原
      因，均係指稱承審法官之訴訟進行指揮不當，或指法官於
      曉諭發問內容欠妥、態度欠佳等原因，核其聲請法官迴避
      之理由，均係屬承審法官指揮訴訟及執行職務之範疇，而
      非主張前段所述上開法條規定及判例意旨所示之「法官於
      訴訟標的有利害關係或與當事人有親交嫌怨等客觀事實」
      。此外，聲請人復未具體釋明承審法官於訴訟之結果有利
      害關係或於當事人有親交嫌怨，足使人疑其為不公平審判
      之客觀事實，又聲請人對承審法官所提出之恐嚇及公然侮
      辱等告訴，業經台灣高雄地方法院檢察署檢察官以100年
      度偵字第20293號不起訴處分在案，有處分書在卷可稽。
      故依上開法條之規定及最高法院判例、裁定要旨之說明，
      聲請人之本件聲請，於法不合，為無理由。
（二）又系爭事件原承審之柯盛益法官已因本院事務分配調動調
      離原承辦股，改由其他法官承辦，則本件既已因本院事務
      分配調動而改由其他法官承辦，聲請人聲請迴避之對象及
      理由，俱已不存，是聲請人聲請迴避，自無理由。
四、依家庭暴力防治法第20條第2項，非訟事件法第9條民事訴訟
    法第78條，裁定如主文。
中    華    民    國   100    年    10    月    7     日
                家事法庭  審判長法  官  廖家陽
                                法  官  劉建利
                                法  官  郭文通
以上正本係照原本作成。
如對本裁定抗告須於裁定送達後10日內向本院提出抗告狀，並繳
納裁判費新台幣1,000元。
中    華    民    國   100    年    10    月    7     日
                                書記官  林佑盈